臺灣高等法院刑事判決　　　　　　　　94年度上訴字第1673號
上　訴　人
即　被　告　甲○○
　　　　　　　　　　　　之1
　　　　　　　　　　原於臺灣台南分監執行中
　　　　　　　　　　現借提於臺灣臺北看守所
指定辯護人　黃仕翰律師
上列上訴人，因偽造有價證券等案件，不服臺灣桃園地方法院93
度訴字第149號，中華民國93年4月12日第一審判決（起訴案號：
臺灣桃園地方法院檢察署92年度偵緝字第1174號），提起上訴，
本院判決如下︰
    主  文
原判決撤銷。
甲○○共同意圖供行使之用，而偽造有價證券，累犯，處有期徒
刑年陸月。如附表編號一至十五所示名稱、數量之身分證影本
及身分證上所貼甲○○照片、行車執照、汽車責任保險證、自行
收納款項收據、汽車燃料費用繳納通知書、使用牌照稅繳款書、
新領牌照登記書、汽車出廠與貨物稅完稅照證、車牌號碼五Ｆ－
二五一０號號牌、變造之引擎號碼、偽造「乙○○」之署名與指
紋、偽造之本票、「統一收據專用章」、「收款專用印」之印章
均沒收。
    事  實
一、甲○○前有竊盜、脫逃前科，曾因廢止前麻醉藥品管理條例
    案件，經台灣台南地方法院以八十六年度易字第一六三五號
    判決，處有期徒刑六月確定；再因廢止前肅清煙毒條例案件
    ，經台灣嘉義地方法院以八十六年度訴字第六八一號判決，
    處有期徒刑三年四月確定，於民國八十七年二月十七日入監
    執行，並合併前案定執行刑三年六月確定，於八十九年一月
    十日縮刑假釋出監；嗣經撤銷假釋，再於九十年九月十一日
    入監執行，而於九十一年九月二十七日縮刑期滿執行完畢（
    構成累犯）。又因偽造文書等案，經台灣嘉義地方法院於九
    十二年一月二十日，以九十一年度簡字第七五五號判決，處
    有期徒刑六月確定，並於九十二年十二月四日，易科罰金執
    行完畢。詎仍不知悔悟，明知車牌號碼五Ｆ－二五一０號、
    變造引擎號碼四Ｇ六四Ａ０二一五七五號（準私文書）之自
    小客貨車（廂型車）乙部來路不明，竟與真實姓名、年籍均
    不詳之我國籍成年男子綽號「大胖」及「羅志誠」（即羅董
    ）二人，共同基於為自己不法之所有、偽造、變造、行使偽
    造、變造文書、詐欺取財、偽造有價證券之犯意聯絡，於九
    十一年十月十四日，在不詳地點，先由甲○○交付本身照片
    予羅志誠，並由羅志誠貼上甲○○照片，並於父、母、配偶
    欄位分別偽造為「楊嘉祥」、「李玉芬」、「黃麗梅」，偽
    造完成乙○○身分證影本，並由「大胖」偽造乙○○名義之
    行車執照、車號五Ｆ－二五一０號自小客貨車強制汽車責任
    保險證（編號0000000Ｃ０八０四六號）、汽車新領
    牌照登記書、中華汽車工業股份有限公司（下稱中華汽車公
    司）電子計算機開立專用汽車出廠與貨物稅完稅照證各乙份
    等私文書、車牌號碼五Ｆ－二五一０之號牌二面之特種文書
    ，並偽造「交通部公路局局長統一收據專用章」、「桃園縣
    政府稅捐稽徵處收款專用印」等大小印章各二枚、一枚，偽
    蓋於徵收機關長官欄、徵收機關等欄位上，連同填載其他不
    實記載事項，偽造完成上開車輛之九十年一月十一日交通部
    公路局自行收納款項收據、九十一年汽車燃料費用繳納通知
    書、桃園縣稅捐稽徵處九十一年全期使用牌照稅繳款書等公
    文書後，旋於九十一年十月十八日十五時九分許，推由甲○
    ○假冒乙○○之名義，駕駛懸掛上開偽造車牌號碼、及變造
    前開引擎號碼之五Ｆ－二五一０號自小客貨車，並持上開偽
    造文書、證件資料，出面佯向設於桃園縣中壢市○○○路○
    段六五六號金車當鋪之店長張晉誠，典當上開車輛，詐取新
    台幣（下同）四十萬元，並在押當車輛借用切結書上立切結
    書人欄位內、編號０八九五一七號、偽造面額四十萬元本票
    （同上日之發票日期則委由當鋪內不詳職員填寫），並於發
    票人欄位，各偽造「乙○○」名義之署名三枚、指紋四枚，
    簽發該紙本票交付金車當舖作為還款擔保而行使，足以生損
    害於乙○○、金車當鋪、中華汽車公司、友聯、新安產物保
    險股份有限公司及上開車輛之監理、稅捐機關，甲○○詐騙
    得款後，分得現款十萬元，餘由「羅志誠」及「小胖」朋分
    花用，嗣經張晉誠報警後，經警於上開車輛之停車場取車條
    採集指紋送驗後始為查獲。
二、案經桃園縣政府警察局移請臺灣桃園地方法院檢察署檢察官
    偵查後起訴。
    理  由
一、偽造、變造私文書、偽造公文書、偽造特種文書、詐欺等部
    分：上開犯罪事實，業據上訴人即被告甲○○於警詢、偵訊
    、原審及本院審理時坦承不諱（見91年偵字第22795號卷查
    第3頁、第4頁、92年偵緝字第1174號卷第22頁至第24頁、原
    審卷94年3月29日審判筆錄、本院卷94年9月6日審判筆錄）
    ，核與被害人即證人乙○○、金車當鋪店長張晉誠於警詢之
    指訴、檢察官偵訊中之證述相符（見偵查卷第7頁至第10頁
    、第17頁至第18頁、第86頁至第88頁）。且查：
（一）被告甲○○所行使附表編號一偽造之「乙○○」身分證影
      本上面之照片人像，已變為編號二之被告甲○○照片，而
      其父、母、配偶欄位上分別為「楊嘉祥」、「李玉芬」、
      「黃麗梅」，職業欄「無」、役別欄「預士」，及未有普
      查、投票註記（偵卷第十二頁附頁參照），與被害人乙○
      ○本人身分證上開各欄原為「楊樂」、「楊蕭阿美」、「
      王美娟」、「自耕農」、「常兵預」，並有普查及投票註
      記等之記載（偵卷第十九、二十頁參照）對照，顯有不符
      ，是該扣案偽造貼有被告照片之「乙○○」身分證影本，
      顯係偽造，已屬明確。再本件經警將車號五Ｆ－二五一０
      號車輛之停車場取車條上指紋送請鑑驗，經以指紋電腦比
      對法、指紋特徵點比對法鑑定結果，確係被告左拇指指紋
      ，有內政部警政署刑事警察局九十一年十一月五日刑紋字
      第０九一０三０四九六五號、九十三年八月十一日刑紋字
      第０九三０一六０四０八號鑑驗書、冒名「乙○○」之停
      車場取車條等各一件附卷可參。此外，復有押當車輛借用
      切結書（上有偽造「乙○○」名義之署名及指紋各二枚）
      、自小客車查詢資料、附表編號一至十一偽造之乙○○名
      義之身分證正反二面影本、乙○○名義之行車執照、車號
      五Ｆ－二五一０號自小客車保險證、九十年一月十一日交
      通部公路局自行收納款項收據、九十一年汽車燃料費用繳
      納通知書、桃園縣稅捐稽徵處九十一年全期使用牌照稅繳
      款書、汽車新領牌照登記書、中華汽車工業股份有限公司
      編號一九八三一七號電子計算機開立汽車出廠與貨物稅完
      稅照證各乙份、車牌號碼五Ｆ－二五一０號車牌二面等附
      卷可稽，另有車籍作業系統查詢認可資料一件、交通部公
      路總局新竹區監理所中壢監理站（下稱新竹區監理所、中
      壢監理站）九十二年一月六日九一竹監壢字第九一三八八
      五號函附乙○○上開車輛真正之汽車新領牌照登記書影本
      、桃園縣政府警察局九十二年二月二十三日桃警刑字第０
      九二００二九八七二號函影本各一紙附卷足憑。
（二）其次，上揭附表編號五、六、七之自行收納款項收據、汽
      車燃料使用費繳納通知書、牌照稅繳款書等公文書上之徵
      收機關長官欄「交通部公路局局長統一收據專用章」、「
      開徵」之字型、內容與真正者不符，其上所載「桃園監理
      站」、代號「５３」、「５２」之字型及代號，亦與該車
      號五Ｆ－二五一０號車輛所屬監理機關為中壢監理站、代
      號為６３、６２者不符，又「９１」、「全」等字列印位
      置亦不符，故明顯均屬偽造，此有中壢監理站上揭九十二
      年一月六日九一竹監壢字第九一三八八五號函一件、新竹
      區監理所九十二年一月十六日九一竹監稅字第０九二００
      ０五九一號函附上開資料樣張、說明各一份附卷可稽。再
      查：
　　　(1)上開偽造繳款書上管理代號稽徵單位Ｈ４８，並非桃園
  　　　縣政府稅捐稽徵處之代號，徵收機關上之印文「桃園縣
    　　政府稅捐稽徵處收款專用印」，亦與該處當年度使用之
      　印模不符，有該處九十二年一月二十八日桃稅消字第０
        九二００五０二八三號函一件附卷足憑，足見，上開使
        用牌照稅繳款書並非該處核發而屬被告等人所偽造。
　　　(2)又上開強制汽車責任保險證（編號0000000Ｃ０
  　　　八０四六號），並非屬該車號五Ｆ－二五一０號自小客
    　　車所有，而係車號ＮＱ－二０七三號車主（登記楊舜麟
      　）所有；且保險期間係自九十一年二月六日至九十二年
        二月六日，而扣案偽造之保險證上之保險期間，則列印
        成不實之「九十年一月八日至九十一年一月八日」。再
        真正之保險證背面之引擎號碼四Ｇ六四Ａ０二一五七一
        號，已被變造為「四Ｇ六四Ａ０二一五七五號」，此有
        友聯產物保險股份有限公司（下稱友聯保險公司）九十
        二年一月二十四日友總汽車字第００六六號函一件、
        上開偽造之汽車保險證影本乙份附卷比對足參。又被告
        所持以向金車當舖詐騙行使之上開車輛保險證背面載明
        保險公司為「新安產物保險股份有限公司」，並非上述
        之友聯保險公司，此部分亦屬偽造，附此敘明。
　　　(3)上開附表編號五、六、七文件上之徵收機關長官欄「交
  　　　通部公路局局長統一收據專用章」、徵收機關上之印文
    　　「桃園縣政府稅捐稽徵處收款專用印」，既與該機關製
      　用之真正印文不符，且與當年度使用之印模不符，則被
        告與「羅志誠」、「小胖」等人當有偽造上開印章，進
        而偽造編號五至七公文書之行為，足以生損害於上開監
        理、稅捐機關，堪認明確。
　　　(4)再扣案之車牌號碼五Ｆ－二五一０之號牌字跡，與監理
 　　   機關核發之真牌不相符，且其底色漆、四周Ｒ角、四孔
        洞毛頭等項，均與真牌不相符，乃為偽造車牌，此有交
        通部公路總局新竹區監理所中壢監理站九十二年二月六
        日竹監壢字第０九二０００一八一四號函、運圓工業有
        限公司同年二月十七日運牌鑑字第九二０二一七０一號
        函附鑑定報告各乙份附卷可考。是被告偽造上開號牌二
        面、變造該車上引擎號碼四Ｇ六四Ａ０二一五七一號（
        準私文書）以行使，已臻明確。
二、偽造、行使偽造有價證券部分：
（一）上開犯罪事實，業經上訴人即被告於檢察官偵訊及原審審
      理時坦承：該紙本票票面上之發票人姓名、發票日、金額
      「四十萬元」、地址等欄，除發票日外，餘均由伊所偽造
      無訛等語（見原審(二)卷第129頁參照），核與金車當鋪店
      長即證人張晉誠於警詢、檢察官偵訊及原審審理中之指訴
      、證述相符（見91年偵字第22795號卷第3頁、第4頁、第
      86頁至第88頁、原審(二)卷第16頁至第23頁）；並有上揭押
      當車輛借用切結書、面額四十萬元之本票、冒名「乙○○
      」之停車場取車條、乙○○身分證正反面各一紙、刑事警
      察局鑑驗書一件附卷可稽。
（二）被告雖辯稱該紙本票上之發票日「九十一年十月十八日」
      非伊所寫，係當舖人員說由他們填寫，因涉及利息的起算
      ，伊就說好由你們自己填等語。嗣被告之指定辯護人於本
      院所呈辯護狀辯稱：「按發票年、月、日為支票應行記載
      之事項，欠缺發票之年、月、日之支票屬無效票據，不具
      有價證券之性質，祇成立為私文書，被告固坦承以乙○○
      名義簽發本票一紙，然僅填寫金額、發票欄（包括署名、
      身證字號、住址），並未填寫發票日，是以發票程序尚未
      完成，該本票尚屬無效票懅，無由構成偽造有價證券罪」
      云云。惟查：
      (1)被告自警詢、檢察官偵訊及原審審理中均不否認：有在
        押當車輛借用切結書上立切結書人欄、編號０八九五一
　　　　七號之本票上偽造面額四十萬元，並於發票人欄，偽造
  　　　「乙○○」名義之署名，簽發該紙本票連同上開偽造證
    　　件資料等物，交付金車當舖張晉誠作為車輛徵信、還款
      　擔保以為行使，且於審理時坦承：上開切結書與本票日
        期是同一天所寫等語（原審卷(二)第129頁、第130頁），
        而經徵諸該紙押當車輛借用切結書上所填日期確為「九
        十一年十月十八日」，二者一致，核屬相符，是該當舖
        顯無另填載不同日期作為起算點計算利息之意見，從而
        ，被告於原審所辯因涉及利息的起算，才同意由當舖人
        員填寫云云，已不符常情。
　　　(2)次經將該紙本票上身分證字號、發票年月日阿拉伯數字
  　　　之字跡送請鑑定，法務部調查局復稱：阿拉伯數字因其
    　　筆畫線條簡單，不易表現出書寫者之筆跡特性，無法鑑
      　定等語，有該局九十四年一月三十一日調科貳字第０九
        四０００三一七九０號函一件附卷足憑。惟再經原審將
        上開本票上發票日期年月日之９１、１０、１８等字跡
        ，與被告於上開切結書上所填日期、身分證字號、電話
        號碼之相同數字比對結果，上開各字之運筆、走勢、神
        韻渾極相似，顯難認係不同人之筆跡。此外，被告就此
        並未提出、亦未聲請任何證據以供進一步查證。
　　　(3)又證人張晉誠於警詢時指訴：「該名歹徒來借款時，有
  　　　填寫押當車輛借用切結書、新台幣四十萬元本票並親自
    　　簽名蓋章」等語。在檢察官偵查中證稱：「（提示本票
      　影本，其上之名字係他所簽、手印係所蓋？）是」等語
        。並在原審審理時證稱：「（請提示卷內本票影本，被
        告說發票日期不是他本人所填寫？）這是被告填寫的沒
        錯。」、「（對被告說本票的發票日是當舖的人寫的，
        有何意見？）那不是伊寫的。」、「（在一般交易習慣
        ，發票日期是典當當日填寫，還是等債務不履行時，再
        授權你們填寫？）是典當當時就填寫的。」、「（本票
        上的各欄位有無是你們當舖的人員寫的？）都是被告自
        己寫的。」等語明確（偵卷第7頁反面、第87頁，原審
        (二)卷第21頁）。再者，佐以證人張晉誠係該當鋪之店長
        （民國五十四年生）年近四十歲，依社會一般經驗法則
        判斷，該當鋪店長對其客戶所欲典當之物，包括估價、
        過程及其典當程序當知之甚稔，核與證人張晉誠於原審
        所證稱：「（你們當鋪典當之流程？）要典當人的身分
        證、行照、汽車資料，再與監理站聯繫，核對典當人車
        籍資料，在參考典當之價格」、「（依你們的交易習慣
        ，本票如何記載？）本票發票日、借款日、發票人姓名
        、住址、金額及按捺指紋」等語（見原審卷(二)第14頁）
        ，亦屬無訛。且依社會一般通念，票據乃係有價證券，
        除兼有保證之性質，亦有替代現金之功能，是被告當知
        以車輛出面向民間當舖質押借款，實有應當舖要求簽發
        本票作為擔保之認知。且證人張晉誠身為當鋪之店長，
        亦當知對於本票應記載之事項（包括發票日、借款日、
        發票人姓名、住址、金額等事項），否即無效票據，自
        無從據此作為擔保等情，理當知之甚稔。且查證人張晉
        誠從警詢、偵訊及原審之供述，均始終指述歷歷，亦與
        被告素無隙怨，當無誣陷之情，是證人張晉誠上開證言
        所稱：「被告所簽發票日期係典當當日所填寫」，洵堪
        採信。
　　　(4)再查，被告於原審審理時坦稱：「（對檢察官起訴事實
  　　　有何意見？）我承認全部犯罪事實，‥‥」（見原審卷
    　　（一）第138頁）。復經原審改用簡式審判程序，且稱
      　：「（汽車當鋪的押當切結書的「乙○○」署名及指紋
        是何人？）署名及按紋都是我的，我當時有提出偽造的
        楊玄身分證正本，使用後就丟棄了，影本留在當鋪裡。
        」、「（是否有以乙○○的名義偽造面額四十萬元的本
        票？）是的，我偽造簽名及按指紋的。」、「（偽造上
        開證件之目的為何？）為了要去當鋪詐騙。」等語（見
        原審卷（一）第145頁、第146頁、第148頁、第149頁）
        。佐以被告亦於原審審理中坦承伊出面詐財所寫切結書
        與簽發本票日期，確係於同一日所為無訛（見原審卷(二)
        第130頁），顯然被告既在詐財而偽造證件及偽造本票
        以遂其目的，亦知以車輛典當質押，必應當鋪要求簽發
        本票作為擔保之認知，自無可能被告僅偽簽署押及按指
        紋，而未簽寫發票日期之理。是綜上以觀，上開本票之
        發票日期，堪認係被告偽造發票之同時所一併填寫無疑
        。是被告及其辯護人執此之辯，謂本票發票日非被告填
        寫云云，委不足採。
（三）被告上揭偽造、變造、行使偽造、變造之公、私、特種、
      準私文書及詐欺取財之自白，與卷內積極證據核屬相符，
      洵堪採信；而其否認有行使、偽造有價證券即本票之行為
      ，所辯與卷證有悖，委無可採。是被告確有上開二部分等
      行為，事證明確，犯行堪以認定，應予依法論科。
三、論罪部分：
（一）按二人以上共同實施犯罪之行為者，皆為共同正犯；共同
      正犯不限於事前有協議，即於行為當時有共同犯意之聯絡
      者，亦屬之，且其表示之方法，不限於明示通謀，即相互
      間有默示之合致者，亦無不可。如就構成犯罪事實之一部
      ，已參與實施，即屬共同正犯。再共同正犯間，非僅就自
      己實施之行為負其責任，並在犯意聯絡之範圍內，對於他
      共同正犯所實施之行為，亦應共同負責（同院三十年上字
      第八七０號、第一二四０號、第一七八一號、三十二年上
      字第一九０五號、七十三年台上字第二三六四號判例參照
      ）。次按，以自己共同犯罪之意思，事先同謀，而由其中
      一部分人實施犯罪之行為者，均為共同正犯，大法官會議
      釋字第一０九號著有明文。本件被告與「羅志誠」、「小
      胖」三人，共同基於為自己不法之所有、偽造、變造、行
      使偽造、變造各項文書、詐欺取財、偽造有價證券之犯意
      聯絡，就偽造、變造上開公文書、（準）私文書及特種文
      書，並推由甲○○出面行使上開文書以為詐財，且渠等當
      知以車輛出面向民間當舖質押借款，實有應當舖要求簽發
      本票以為擔保之高度可能性，渠等仍執意為之，當含行使
      、偽造有價證券犯意在內，是渠等就上揭犯行，互有犯意
      聯絡及行為分擔，均應論以共同正犯。
（二）次按偽造有價證券而行使之，本含有詐欺性質，其詐欺行
      為不應另行論罪。又行使偽造有價證券以使人交付財物，
      如果所交付者，即該證券本身之價值，則其詐欺取財，為
      行使偽造有價證券行為所吸收，固不另成罪，惟如以偽造
      之有價證券供作擔保或作為新債清償而借款，則其借款之
      詐欺行為，為行使偽造有價證券以外之另一行為，二者間
      有方法結果關係，應以牽連犯論處（最高法院八十五年度
      台上字第四五五七號判決意旨參照）。本件被告於九十一
      年十月十八日先以上開車牌號碼五Ｆ－二五一０號之車輛
      一部，持向金車當舖張晉誠質押借款四十萬元，並再偽造
      簽發面額四十萬元之本票一紙交付予該當舖，係作為擔保
      將來清償或典當擔保之性質，以系爭本票供作擔保而借款
      ，自有論以詐欺罪牽連關係之必要，應予敘明。
（三）再按，在紙上或物品上之文字、符號、圖畫、照像，依習
      慣或特約，足以為表示其用意之證明者，關於刑法偽造文
      書章及該章以外各罪，以文書論，刑法第二百二十條第一
      項定有明文。而偽造國民身分證，則屬偽造刑法第二百十
      二條所規定關於身分、年籍、能力等之特種文書。刑法所
      謂公印，係指公署或公務員職務上所使用之印信而言，否
      則即為普通印章。又所謂公印或公印文，係專指表示公署
      或公務員資格之印信，即俗稱大印與小官章及其印文；如
      不足以表示公署或其公務員之資格者，即不得謂之公印。
      而行使偽造私文書詐財，其偽造他人之印章，及蓋用偽印
      文於私文書上，係屬偽造私文書行為之一部，不另構成偽
      造印章、印文之罪，該偽造之文書，雖經交付他人所有，
      而其中所蓋用之偽印文，依刑法第二百十九條之規定，仍
      應予以沒收（最高法院二十二年上字第一九○四號、六十
      九年台上字第六九三號、六十九年台上字第一六七六號、
      七十一年台上字第一八三一號、四十四年台上字第八六四
      號判例意旨參照）。本件被告夥同「羅志誠」、「小胖」
      等人，由伊駕上開偽造車牌號碼之五Ｆ－二五一０之車輛
      出面質押借款，編號十、十一之號牌二面及引擎上號碼均
      屬準私文書，且號牌既屬偽造，引擎號碼亦由真正之「四
      Ｇ六四Ａ０二一五七一號」，已被變造為「四Ｇ六四Ａ０
      二一五七五號」，均構成偽造、變造準私文書。附表編號
      十四、十五所示之「交通部公路局局長統一收據專用章」
      （編號五、六之徵收機關長官欄）規格大、小二枚、「桃
      園縣政府稅捐稽徵處收款專用印」（編號七之徵收機關）
      一枚，在機關全銜下既有「統一收據專用章」、「收款專
      用印」等文字，其非印信條例規定，由該機關或其上級機
      關所製發之印信，而表示該機關之資格者已明，於上開編
      號五、六、七公文書上所偽造上開印文，自非屬同法第二
      百十八條第一項之公印文，仍應認係私印文，且不另論以
      偽造印章、印文罪。
（四）核被告甲○○所為，係犯刑法第二百零一條第一項之偽造
      有價證券罪、刑法第三百三十九條第一項詐欺取財罪、刑
      法第二百十六條之行使同法第二百二十條第一項、第二百
      十條、第二百十一條、第二百十二條偽造、變造準私文書
      、私文書罪、偽造、變造公文書罪、偽造、變造特種文書
      等罪。被告與真實姓名、年籍均不詳綽號「大胖」及「羅
      志誠」之成年男子間，有犯意之聯絡及行為之分擔，依刑
      法第二十八條，均為共同正犯。被告偽造私印章，為其偽
      造私印文之階段行為；而其偽造私印文，為其偽造公文書
      、私文書及特種文書之部分行為，均不另論罪。再其等偽
      造各式文書後復持以行使，其偽造之低度行為，應為行使
      之高度行為所吸收，只論以行使偽造公文書、私文書、特
      種文書、準私文書等罪，偽造各項文書等部分，均不予論
      罪。又被告於本票上偽造「乙○○」之署名一枚及指紋二
      枚，為其偽造有價證券之部分行為；而其偽造有價證券後
      復持以行使，其行使偽造有價證券之低度行為，已為偽造
      之高度行為所吸收，亦不另論罪。而被告所犯上開數罪間
      ，均互有有方法、結果之牽連關係，依刑法第五十五條後
      段規定，應從一重之刑法第二百零一條第一項之偽造有價
      證券罪處斷。另本件公訴人起訴雖未就偽造、變造準私文
      書罪、偽造有價證券罪起訴，惟此部分與上開論罪部分有
      牽連犯之裁判上一罪關係，為起訴效力所及，本院自得併
      予審究。
（五）被告前因廢止前之麻醉藥品管理條例、肅清煙毒條例等案
      件，分別經法院判處有期徒刑六月、三年四月確定，並定
      執行刑三年六月確定，先於八十九年一月十九日縮刑假釋
      出監，嗣經撤銷假釋，再於九十年九月十一日入監執行，
      而於九十一年九月二十七日縮刑期滿執行完畢，此有本院
      被告前案紀錄表可按。其於五年以內再犯本件有期徒刑以
      上之罪，為累犯，依刑法第四十七條規定，應予加重其刑
      。
四、撤銷改判部分
（一）原審以被告罪證明確予以論科，原非無見。惟查：(1)未扣
      案之附表編號二所示之用以偽造乙○○身分證影本所使用
      之「甲○○」照片一張，不能證明其已滅失，因係供犯罪
      所用之物、亦應依刑法第三十八條第一項第二款，諭知沒
      收之；惟原審誤依第二百十九條規定予以沒收，其適用法
      條亦有不當。(2)據上論斷欄，贅引刑法第201條第2項，又
      原判決事實欄將偽造之乙○○身分證影本之性質記載為私
      文書；附表編號十一變造之引擎號碼誤依刑法第219條沒
      收，均有未洽。被告及辯護人上訴仍執前詞指摘原判決不
      當，固無理由，惟原判既有未當，自應由本院加以撤銷改
      判。爰審酌被告前科累累，雖經處刑、假釋、執行完畢，
      仍一再犯案，且生活無度，為圖詐財，不惜偽造有價證券
      、各式文書持以行使，破壞社會交易秩序，暨其犯罪之動
      機、目的、手段，犯罪時所受之刺激及其品行、生活狀況
      、智識程度為國中畢業、犯罪所生之損害約四十萬元，及
      犯罪後部分坦承、部分否認犯行等一切情狀，量處如主文
      第二項所示之刑，以資懲儆。
（二）沒收部分：
　　　(1)扣案如附表編號一、三至十所示之「乙○○」身分證正
  　　　反面影本、行車執照、自小客貨車強制汽車責任保險證
    　　、交通部公路局自行收納款項收據、汽車燃料費用繳納
      　通知書、九十一年全期使用牌照稅繳款書、新領牌照登
        記書、中華汽車公司電子計算機開立汽車出廠與貨物稅
        完稅照證各乙份、車牌號碼五Ｆ－二五一０號車牌二面
        、編號十一之變造引擎號碼四Ｇ六四Ａ０二一五七五號
        一枚，均為被告與共犯「羅志誠」、「小胖」等人偽造
        所有，供渠等犯罪所用之物，依刑法第三十八條第一項
        第二款，併應諭知均沒收之。
　　　(2)未扣案之編號二所示之偽造所貼之「甲○○」照片一張
  　　　，不能證明其已滅失，因係供犯罪所用之物、亦應依刑
    　　法第三十八條第一項第二款，諭知沒收之。
　　　(3)未扣案之編號十二所示之停車場取車條上之「乙○○」
  　　　之署名及指紋各一枚、編號十四、十五所示之偽造上開
    　　「統一收據專用章」、「收款專用印」共三枚（其上印
      　文共三枚，已隨同上開編號五至七號偽造文書沒收，不
        另為沒收之諭知）、編號十六所示之押當車輛借用切結
        書上偽造「乙○○」之署名及指紋各二枚，既屬偽造之
        印章、署名、及指紋片，不能證明已經滅失，依刑法第
        二百十九條規定，不問屬於犯人即被告與否，併宣告均
        沒收之。
　　　(4)編號十三之偽造本票一紙（票號０八九五一七號，面額
  　　　四十萬元，發票日九十一年十月十八日），既屬偽造之
    　　有價證券，且不能證明已經滅失，應各依刑法第二百零
      　五條規定，不問屬於犯人即被告與否，併宣告沒收之（
        其上偽造之「乙○○」署名一枚及指紋二枚，已隨同本
        票沒收，不另為沒收之諭知）。
　　　(5)編號十一所示之車牌號碼五Ｆ－二五一０號自小客車一
  　　　部、編號十二所示之停車場取車條、編號十六所示之押
    　　當車輛借用切結書，僅將變造之引擎號碼、偽造「乙○
      　○」名義之署名與指紋予以沒收為已足，因被告已將該
        自小客貨車交付當舖質押擔保、取車後取車條已交由停
        車場收回管理、切結書已交付該當舖作為交易憑證，已
        非屬被告或共犯所有之物，爰不另為沒收之宣告，附此
        敘明。
據上論斷，應依刑事訴訟法第369條第1項前段、第364條、第299
條第1項前段，刑法第28條、第201條第1項、第220條第1項、第2
10條、第211條、第212條、第216條、第339條第1項、第55條、
第47條、第219條、20 5條、第38條第1項第2款，罰金罰鍰提高
標準條例第1條前段，判決如主文。
本案經檢察官周志榮到庭執行職務
中　　華　　民　　國　　94　　年　　9 　　月　　20　　日
　　　　　　　　　刑事第七庭    審判長法　官 蔡 秀 雄
　　　　　　　　　　　　　　　　　　  法　官 周 煙 平
　　　　　　　　　　　　　　　　　　  法　官 蔡 光 治
以上正本證明與原本無異。
如不服本判決，應於收受送達後十日內向本院提出上訴書狀，其
未敘述上訴之理由者並得於提起上訴後十日內向本院補提理由書
（均須按他造當事人之人數附繕本）。
                                      書記官 陳 韋 杉
中　　華　　民　　國　　94　　年　　9 　　月　　21　　日
附表：
編號  偽  造  標  的　　　　　　　　數　量　　 備   註
一、偽造「乙○○」名義之身分證影本                一紙
二、偽造「乙○○」名義之身分證影本所使用之甲○○照
    片                                            一張
三、偽造「乙○○」名義之行車執照　　　　　　　　  一張
四、車號五Ｆ－二五一０號自小客車強制汽車責任保險證一張
五、九十年一月十一日交通部公路局自行收納款項收據  一張
六、九十一年汽車燃料費用繳納通知書                一張
七、桃園縣稅捐稽徵處九十一年全期使用牌照稅繳款書  一張
八、新領牌照登記書                                一張
九、中華汽車工業股份有限公司電子計算機開立
　　汽車出廠與貨物稅完稅照證                      乙份
十、車牌號碼五Ｆ－二五一０號牌                    二面
十一、變造之引擎號碼四Ｇ六四Ａ０二一五七五號（在
　　　車號五Ｆ－二五一０號車輛上）                一枚
十二、停車場取車條上偽造之「乙○○」之署名及指紋各一枚
十三、偽造之本票（編號０八九五一七號、發票日為九
      十一年十月十八日、面額新台幣四十萬元，上有
　　　偽造「乙○○」之署名一枚、指紋二枚）        一紙
十四、偽造之「交通部公路局局長統一收據專用章」印
　　　章（編號五、六之徵收機關長官欄）            二枚
十五、偽造之「桃園縣政府稅捐稽徵處收款專用印」印
　　　章（編號六之徵收機關欄）                    一枚
十六、押當車輛借用切結書內偽造之「乙○○」署名及
　　　指紋                                      各二枚
附本案論罪科刑法條：
刑法第201條第1項（偽造變造有價證券罪）
意圖供行使之用，而偽造、變造公債票、公司股票或其他有價證
券者，處三年以上十年以下有期徒刑，得併科三千元以下罰金。
刑法第210條（偽造變造私文書罪）
偽造、變造私文書，足以生損害於公眾或他人者，處五年以下有
期徒刑。
第211條（偽造變造公文書罪）
偽造、變造公文書，足以生損害於公眾或他人者，處一年以上七
年以下有期徒刑。
第212條（偽造變造特種文書罪）
偽造、變造護照、旅券、免許證、特許證及關於品行、能力服務
或其他相類之證書、介紹書，足以生損害於公眾或他人者，處一
年以下有期徒刑、拘役或三百元以下罰金。
第216條（行使偽造變造或登載不實之文書罪）
行使第二百十條至第二百十五條之文書者，依偽造、變造文書或
登載不實事項或使登載不實事項之規定處斷。
第339條第1項（普通詐欺罪）
意圖為自己或第三人不法之所有，以詐術使人將本人或第三人之
物交付者，處五年以下有期徒刑、拘役或科或併科一千元以下罰
金。
